【裁判字號】    97,訴,1373
【裁判日期】    970919
【裁判案由】    偽造文書等
【裁判全文】
臺灣板橋地方法院刑事判決              97年度訴字第1373號
公 訴 人  台灣板橋地方法院檢察署檢察官
被    告  甲○○
上列被告因偽造文書等案件，經檢察官提起公訴（九十六年度偵
字第二七九００號），被告於準備程序對被訴事實為有罪之陳述
，本院合議庭裁定由受命法官改依簡式審判程序獨任審理，判決
如下：
    主      文
甲○○行使偽造私文書，足以生損害於他人，處有期徒刑壹年貳
月，減為有期徒刑柒月。偽造之崇雅公司採購單貳紙（含甲○○
偽造之原本及傳真交由宇宏公司收執之副本各壹份）均沒收。
    事      實
一、甲○○於民國九十五年十一月間起至九十六年一月間止，任
    職於址設在台北市內湖區○○○道○段四八三號「崇雅科技
    股份有限公司（下稱崇雅公司）」，擔任電子事業處技術經
    理，其明知未經崇雅公司之同意或授權，不得擅以該公司之
    名義對外處理事務，竟意圖為自己不法之所有，基於行使偽
    造私文書以詐欺取財之犯意，於九十五年十二月十一日，偽
    造崇雅公司採購單一紙，並在該採購單主管欄、採購人員欄
    、審核人員欄、核准欄、出納人員欄等欄位，接續偽造「陳
    建智」、「魏靖芳」、「不詳英文名字」、「Sinny 」、「
    許宜讌」等署押後（上開人等均未在崇雅公司任職，為甲○
    ○隨意虛偽簽立之人名），並在崇雅公司以傳真方式將該偽
    造之採購單發送予址設在台北縣三重市○○路○段六０九巷
    一六號五樓「宇宏企業股份有限公司（下稱宇宏公司）」，
    主張崇雅公司欲向宇宏公司訂購型號TDS-3034B 型數位儲存
    示波器五臺、TDS-3014B 型數位儲存示波器五臺、TDS-3012
    B 型數位儲存示波器二臺、電流量測系統五臺、高壓衰減棒
    五臺、DC電源供應器五臺，總價含稅共計新台幣（下同）三
    百零三萬四千五百元而行使之，致使宇宏公司承辦人黃種彥
    陷於錯誤，因而陸續交付型號TDS-3034B 型數位儲存示波器
    一臺、TDS-3014B 型數位儲存示波器五臺、TDS-3012B 型數
    位儲存示波器二臺等物，合計已交貨之金額達一百二十二萬
    二千三百元，致生損害於崇雅公司、宇宏公司及各該被冒用
    署押之人。嗣宇宏公司向崇雅公司請款時，始知受騙，循線
    查悉上情。
二、案經宇宏公司訴由台灣板橋地方法院檢察署檢察官偵查起訴
    。
    理      由
一、本案被告甲○○所犯係死刑、無期徒刑、最輕本刑為三年以
    上有期徒刑以外之罪，且非高等法院管轄之第一審案件，其
    於準備程序中就被訴事實為有罪之陳述，經本院告知簡式審
    判程序之旨，並聽取公訴人、被告之意見後，經合議庭裁定
    由受命法官獨任進行簡式審判程序，合先敘明。
二、上揭事實，業據被告於本院審理時坦承不諱，核與證人黃種
    彥、闕啟發於偵查時證述之情節相符，並有前開偽造崇雅公
    司採購單、宇宏公司報價單、送貨單、本票等件附卷可憑，
    足證被告自白核與事實相符，堪以採信。本案事證明確，被
    告犯行，洵堪認定。
三、核被告所為，係犯刑法第二百十六條、第二百十條之行使偽
    造私文書罪、第三百三十九條第一項之詐欺取財罪。被告偽
    造署押之行為，為偽造私文書之階段行為，而偽造私文書之
    低度行為，復為高度之行使行為所吸收，均不另論罪。至被
    告基於行使偽造私文書以詐欺取財之犯意，以單一行為觸犯
    上開二罪名，為想像競合犯，應依刑法第五十五條規定從一
    重之行使偽造私文書罪處斷（公訴意旨認應分論併罰，尚有
    誤會，附此敘明）。
四、爰審酌被告之素行，犯罪之動機、目的均僅為一己之私利，
    犯罪之手段、詐得貨物價值、犯罪所生危害，及犯罪後坦承
    犯行，態度尚屬良好等一切情狀，宣告如主文所示之刑。末
    查被告犯罪時間，在九十六年四月二十四日以前，與中華民
    國九十六年罪犯減刑條例第二條第一項第三款之規定相符，
    合於減刑條件，應依法減其宣告刑二分之一，以示懲儆。
五、偽造之崇雅公司採購單二紙（含被告偽造之原本及傳真交由
    宇宏公司收執之副本各一份），係被告所有，供本案犯罪所
    用之物，業據被告供明在卷，爰依刑法第三十八條第一項第
    二款規定宣告沒收。至偽造採購單上偽造之「陳建智」、「
    魏靖芳」、「不詳英文名字」、「Sinny 」、「許宜讌」等
    署押，因附於前開文書中而併為上開沒收宣告之效力所及，
    不另予宣告沒收，附此敘明。
據上論斷，應依刑事訴訟法第二百七十三條之一第一項、第二百
九十九條第一項前段，刑法第二百十六條、第二百十條、第三百
三十九條第一項、第五十五條、第三十八條第一項第二款，中華
民國九十六年罪犯減刑條例第二條第一項第三款、第七條，判決
如主文。
本案經檢察官黃筵銘到庭執行職務。
中    華    民    國    97    年    9     月    19    日
                  刑事第十九庭  法  官  林鈺琅
以上正本證明與原本無異。
如不服本判決應於送達後10日內向本院提出上訴狀。
                                書記官  林蔚然
中    華    民    國    97    年    9     月    19    日
附錄本案論罪科刑法條全文：
刑法第210 條：
  偽造、變造私文書，足以生損害於公眾或他人者，處五年以下
  有期徒刑。
刑法第216 條：
  行使第二百十條至第二百十五條之文書者，依偽造、變造文書
  或登載不實事項或使登載不實事項之規定處斷。
刑法第339 條：
  意圖為自己或第三人不法之所有，以詐術使人將本人或第三人
  之物交付者，處五年以下有期徒刑、拘役或科或併科一千元以
  下罰金。
  以前項方法得財產上不法之利益或使第三人得之者，亦同。
  前二項之未遂犯罰之。


司法院資訊處製作；財團法人民間司法改革基金會備份。
